臺灣臺南地方法院刑事判決　　　　　　　94年度訴字第1037號
公　訴　人　臺灣臺南地方法院檢察署檢察官
被　　　告　丙○○
　　　　　　　　　　現押臺灣臺南看守所
指定辯護人　方文賢律師
上列被告因違反槍砲彈藥刀械管制條例案件，經檢察官提起公訴
（94年度偵字第7470號、94年度營偵字第790號），本院判決如
下：
    主  文
丙○○連續未經許可，製造其他可發射子彈具有殺傷力之手槍，
處有期徒刑陸年，併科罰金新臺幣貳拾萬元，罰金部分如易服勞
役，以罰金總額與陸個月之日數比例折算；褫奪公權肆年；扣案
如附表一、二、三所示之物，均沒收。又未經許可，出借其他可
發射子彈具有殺傷力之手槍，處有期徒刑伍年貳月，併科罰金新
臺幣伍萬元，罰金部分如易服勞役，以新臺幣玖佰元即銀元佰
元，折算壹日；褫奪公權參年；扣案如附表一所示之物，均沒收
。應執行有期徒刑拾年拾月，併科罰金新臺幣貳拾貳萬元，罰金
部分如易服勞役，以罰金總額與陸個月之日數比例折算；褫奪公
權肆年；扣案如附表一、二、三所示之物均沒收。
    事  實
一、丙○○明知槍砲、子彈係經主管機關公告查禁之物，非經主
    管機　關許可，不得製造、販賣、運輸、轉讓、出租、出借
　　、持有，竟基於概括之犯意，於民國九十四年四月間某日起
    至五、六月間某日止，在臺南縣鹽水鎮○○路一四○號等處
    ，將向位於台南縣嘉義市某不知名玩具店所購買之仿colt
    廠半自動手槍製造之玩具手槍、仿SMIITH&WESSON廠S&W 3
    57 MAGNUM轉輪手槍製造之玩具手槍、仿WALTHER廠PPK/S
    型半自動手槍製造之玩具手槍各一把及玩具子彈多顆，以一
    次製造一支手槍之方式，換裝土造金屬槍管、轉輪及於玩具
    子彈彈殼加裝金屬彈頭與火藥，連續製造具有殺傷力之改造
    手槍三把、子彈十二顆 (子彈含九十四年六月二十二日，丙○○在台南縣鹽水鎮下中里九十號「普捷企業股份有限公司
    」前八掌溪堤防旁道路，因槍枝走火意外射傷乙○○左腳膝
    蓋之一顆)，並進而持有。並另行起意於九十四年六月初某
    日，在臺南縣善化鎮某處，出借其中仿colt廠半自動改造手
    槍一把 (含二顆子彈，經鑑定不具殺傷力)予丁○○ (另結)
    ，供丁○○用以防身。嗣分別於：(1)九十四年六月六日中午
    十二時十分許，為警在臺南市○○路五九九號之一前，於丁○○手提包內查獲附表一編號一所示具有殺傷力之改造手槍
    一把及附表一編號二所示不具殺傷力之子彈二顆。(2)丙○○
    於九十四年六月八日下午三時許，駕駛其母親黃陳金環所有
    車號S三－六二五三號自小客車，在臺南縣新營市○○路與
    周武街口發生車禍後棄車逃逸，為警據報在車內查獲附表二
    所示之物。(3)九十四年六月二十六日下午八時四十分許，警
    員據報在位於臺南縣新營市太北里太子宮九一號，由丙○○
    向不知情之屋主許清涼借住之房屋內，查獲並扣得丙○○所
    有附表三所示之物。
二、案經臺南市警察局第四分局及臺南縣警察局新營分局報請臺
    灣臺南地方法院檢察署檢察官偵查起訴。
    理  由
一、訊據被告丙○○對於上揭犯行，於本院審理時坦白承認，核
    與其於警詢、檢察官偵查中之自白及證人即同案被告丁○○
    於警詢、檢察官偵訊中；證人胡雅嵐、連淑婷、許清涼、黃
    陳金環於檢察官偵查中證述之情節相符，足認本件被告之自
    白與事實相符，當可採信。此外復有(1)查獲時照片、(2)內政
    部警政署九十四年六月二十七日、二十九日、七月二十五日
    刑鑑字第094009 4375、0000000000、0000000000號槍彈鑑
    定書各一紙、S三-六二五三號自小客車車籍資料及扣案
    如附表一、二、三所示之物可證，本件事證已甚明確，被告
    犯行均堪以認定。再扣案附表一、附表二編號四、附表三編
    號一至三所示之槍枝、子彈，經送請內政部警政署刑事警察
    局鑑驗結果，分別認定：(一)附表一編號一所示改造手槍一支
    (槍枝管制編號0000000000)，認係仿colt廠半自動手槍製造
    之玩具槍，換裝土造金屬槍管改造而成之改造手槍，機械性
    能良好，可擊發適用之子彈，認具殺傷力 (見九十四年度偵
    字第七四七○號卷第二八頁)。(二)附表二編號四所示子彈共
    計二十顆，其中十顆，認均係由玩具金屬彈殼加裝直徑分別
    為6mm五顆 (6mm原為六顆、試射一顆，另一顆無法擊發)、
    8m m四顆 (8mm原為四顆、試射一顆)、9mm一顆 (經試射)認
    均具有殺傷力。(見九十四年度營偵字第七九○號卷第二二
    至二六頁)(三)附表三：編號一所示送鑑轉輪槍一枝（槍枝
    管制編號0000000000），認係由仿SMITH & WESSON廠S&W 35
    7 MAGNUM轉輪手槍製造之玩具手槍車通轉輪彈倉及槍管改造
    而成之改造手槍，可以複動方式供擊發適用子彈使用，認具
    殺傷力。編號二所示送鑑手槍一枝（槍枝管制編號000000
    0000），認係由仿WALTHER廠PPK/S型半自動手槍製造之玩具
    手槍換裝土造金屬槍管改造而成之改造手槍，雖欠缺復進簧
    ，惟不影響其擊發子彈功能，可供擊發適用子彈使用，認具
    殺傷力。編號三所示子彈二顆，其中一顆認係由直徑7.49
    mm、長度15.58mm玩具金屬彈殼加裝直徑約6mm金屬彈頭改造
    而成之改造子彈，經實際試射，可擊發，認具殺傷力。( 見
    九十四年度營偵字第七九○號卷第八五至八六頁)，有該局
    槍彈鑑定書在卷可稽。又被告製造，於九十四年六月二十二
    日，在台南縣鹽水鎮下中里九十號「普捷企業股份有限公司
    」前八掌溪堤防旁道路，槍枝走火射傷乙○○左腳膝蓋之子
    彈一顆，彈頭既射入被害人乙○○之膝蓋內，此有乙○○於
    警詢中之證言（見九十四年度營偵字第七九○號卷第五五至
    五八頁）、奇美醫院柳營分院九十四年六月二十三日診斷證
    明書一紙（見同卷第七三頁）、照片二張（見同卷第七○頁
    ）可證，足認亦具有殺傷力。
二、綜上所述，足認被告自白核與事實相符，當可採信，本件事
    證已甚明確，犯行可堪認定，應予依法論科。
三、核被告丙○○未經許可，製造其他可發射子彈具有殺傷力之
    改造手槍，所為係違反槍砲彈藥刀械管制條例第八條第一項
    之製造手槍罪；又未經許可製造子彈，所為係違反同法第十
    二條第一項之製造子彈罪；復被告所製造之子彈多顆經鑑定
    不具殺傷力，所為係違反同法第十二條第四項、第一項之製
    造子彈未遂罪；再未經許可出借槍枝予丁○○，所為係違反
    同法第八條第二項之出借手槍罪。公訴人認係同條項之轉讓
    手槍罪尚有未洽，惟因屬同條項之罪，本院自毋庸變更起訴
    法條。復被告製造手槍及子彈後，進而持有手槍及子彈之低
    度行為，為製造手槍及子彈之高度行為所吸收，均不另論罪
    。再被告於二至三月間以一次製造一支手槍之方式，先後製
    造多把手槍既遂與製造多發子彈既遂及未遂之犯行，時間緊
    接，犯罪構成要件相同，顯均係基於概括犯意為之，為連續
    犯，依刑法第五十六條規定，均應論以既遂之一罪，並加重
    其刑。又被告一行為連續製造手槍及連續製造子彈二罪間，
    係以一行為觸犯二罪名，為想像競合犯，依刑法第五十五條
    之規定，應從較重之連續製造手槍罪處斷。再被告所犯連續
    製造手槍及出借手槍二罪間犯意各別，行為互殊，應分論併
    罰。爰審酌被告丙○○於目前社會治安因槍枝氾濫而日益惡
    化之際，猶非法製造槍彈，而其不僅自身持有，且將槍枝出
    借他人，嚴重威脅社會治安，惡性非輕，顯然欠缺法紀觀念
    ，使原本無法取得上開槍、彈之丁○○，因而非法持有槍枝
    ，無形中使槍枝氾濫問題更形嚴重，對社會治安之危害甚大
    ，是被告所為上開行為，對社會具有一定潛在之危險性，且
    助長社會暴戾風氣，不宜寬典；惟審酌被告，並未持上開槍
    、彈犯案，及被告犯罪後坦承犯行態度尚稱良好等一切情狀
    ，量處如主文所示之刑，併科罰金部分，並諭知易服勞役之
    折算標準，且依犯罪之性質為，有褫奪公權之必要，併分別
    宣告褫奪公權及定其應執行之刑，以資懲戒。
四、扣案如附表一編號一、附表三編號一、二所示改造手槍及附
    表二編號四所示其中具有殺傷力之子彈七顆，均為違禁物，
    應依刑法第三十八條第一項第一款之規定宣告沒收。至內政
    部警政署刑事警察局，於鑑驗時試射上開子彈四顆（即附表
    二編號四所示子彈試射三顆、附表三編號三所示子彈試一顆
    ，均見前開鑑驗通知書）及被告誤擊乙○○左腳膝蓋之一顆
    ，已不具殺傷力，均非屬違禁物，雖仍不失為被告犯罪所用
    之物，惟未免造成執行上之困擾，爰不另為沒收之諭知。另
    扣案附表二編號一至三、五至十六、附表三編號四至三四所
    示之物，分別為被告製造槍彈所用或所預備之物及附表一編
    號二所示不具殺傷力之子彈二顆、附表二編號四所示不具殺
    傷力之子彈十顆、附表三編號三所示不具殺傷力之子彈一顆
    ，均為被告犯罪所用之物，爰均依刑法第三十八條第一項第
    二款之規定宣告沒收。至員警扣得附表四所示之物則與被告
    本件犯罪無關，爰不為沒收之宣告。
據上論斷，應依刑事訴訟法第二百九十九條第一項前段，槍砲彈
藥刀械管制條例第八條第一項、第二項、第十二條第一項，刑法
第十一條前段、第五十六條、第五十五條、第四十二條第二項、
第三項、第三十七條第二項、第三十八條第一項第一款、第二款
、第五十一條第五款、第七款、第八款，罰金罰鍰提高標準條例
第二條，判決如主文。
本案經檢察官 甲○○ 到庭執行職務。
中    華    民    國  九十四  年   十   月   二十五   日
                        臺灣臺南地方法院刑事第十庭
                              審判長法  官  吳勇輝
                                    法  官  張維君
                                    法  官  蔡直青
以上正本證明與原本無異。
如不服本判決，應於收受送達後10日內向本院提出上訴書狀（應
附繕本）。
　　　　　　　　　　　　　　　　　　書記官  沈建杉
中　　華　　民　　國　　94　　年　　10　　月　　31　　日
附錄：本案論罪科刑法條全文
槍砲彈藥刀械管制條例
第 8 條
未經許可，製造、販賣或運輸鋼筆槍、瓦斯槍、麻醉槍、獵槍
  、空氣槍或第四條第一項第一款所定其他可發射金屬或子彈具
  有殺傷力之各式槍砲者，處無期徒刑或五年以上有期徒刑，併
  科新臺幣一千萬元以下罰金。
未經許可，轉讓、出租或出借前項所列槍枝者，處五年以上有
  期徒刑，併科新臺幣一千萬元以下罰金。
意圖供自己或他人犯罪之用，而犯前二項之罪者，處無期徒刑
  或七年以上有期徒刑，併科新臺幣一千萬元以下罰金。
未經許可，持有、寄藏或意圖販賣而陳列第一項所列槍枝者，
  處三年以上十年以下有期徒刑，併科新臺幣七百萬元以下罰金
  。
第一項至第三項之未遂犯罰之。
第 12 條
未經許可，製造、販賣或運輸子彈者，處一年以上七年以下有
  期徒刑，併科新台幣五百萬元以下罰金。
未經許可，轉讓、出租或出借子彈者，處六月以上五年以下有
  期徒刑，併科新台幣三百萬元以下罰金。
意圖供自己或他人犯罪之用，而犯前二項之罪者，處三年以上
  十年以下有期徒刑，併科新台幣七百萬元以下罰金。
未經許可，持有、寄藏或意圖販賣而陳列子彈者，處五年以下
  有期徒刑，併科新台幣三百萬元以下罰金。
第一項至第三項之未遂犯罰之。
附表一：
┌──┬──────┬──┬──────┐
│編號│品        名│數量│是否具殺傷力│
├──┼──────┼──┼──────┤
│ 一 │美製科特手槍│一把│具殺傷力    │
│    │(含彈匣一個)│    │            │
│    │(槍枝管制編 │    │            │
│    │號0000000000│    │            │
│    │)           │    │            │
├──┼──────┼──┼──────┤
│ 二 │子彈        │二顆│不具殺傷力  │
└──┴──────┴──┴──────┘
附表二：
┌──┬────┬──┬────────┐
│編號│品    名│數量│是否具有殺傷力  │
├──┼────┼──┼────────┤
│ 一 │電鑽    │一支│                │
├──┼────┼──┤                │
│ 二 │老虎鉗  │一座│                │
├──┼────┼──┤                │
│ 三 │圓形銅條│五支│                │
│    │(三分)  │    │                │
├──┼────┼──┼────────┤
│ 四 │子彈    │二十│彈頭為直徑6.0m│
│    │        │顆  │m 鋼珠之子彈六顆│
│    │        │    │：一顆不具殺傷力│
│    │        │    │；五顆具有殺傷力│
│    │        │    │ (一顆經試射)。 │
│    │        │    │彈頭直徑8.0mm │
│    │        │    │之子彈四顆：均具│
│    │        │    │有殺傷力 (試射一│
│    │        │    │顆)。           │
│    │        │    │彈頭直徑為9.0m│
│    │        │    │m之子彈一顆：具 │
│    │        │    │有殺傷力 (經試射│
│    │        │    │)。             │
│    │        │    │其餘子彈九顆：│
│    │        │    │均不具殺傷力。  │
├──┼────┼──┼────────┤
│ 五 │彈殼    │十五│                │
│    │        │顆  │                │
├──┼────┼──┤                │
│ 六 │底火    │一百│                │
│    │        │零二│                │
│    │        │顆  │                │
├──┼────┼──┤                │
│ 七 │杓子    │三支│                │
├──┼────┼──┤                │
│ 八 │鑽頭    │六支│                │
├──┼────┼──┤                │
│ 九 │游標尺  │一支│                │
├──┼────┼──┤                │
│ 十 │銼刀    │十三│                │
│    │        │支  │                │
├──┼────┼──┤                │
│十一│螺絲起子│六支│                │
├──┼────┼──┤                │
│十二│固定扳手│五支│                │
├──┼────┼──┤                │
│十三│尖嘴鉗  │二支│                │
├──┼────┼──┤                │
│十四│活動扳手│五支│                │
├──┼────┼──┤                │
│十五│剪銅器  │一台│                │
├──┼────┼──┤                │
│十六│鋼珠    │二十│                │
│    │        │五粒│                │
└──┴────┴──┴────────┘
附表三：
┌──┬──────┬──┬──────┐
│編號│品        名│數量│是否具有殺傷│
│    │            │    │力          │
├──┼──────┼──┼──────┤
│ 一 │改造左輪手槍│一把│具有殺傷力  │
│    │(槍枝管制編 │    │            │
│    │號0000000000│    │            │
│    │)           │    │            │
├──┼──────┼──┼──────┤
│ 二 │改造手槍    │一把│具有殺傷力  │
│    │(FS-9607)   │    │            │
│    │(含彈匣一個)│    │            │
│    │(槍枝管制編 │    │            │
│    │號0000000000│    │            │
├──┼──────┼──┼──────┤
│ 三 │子彈        │二顆│一顆不具殺傷│
│    │            │    │力 (彈頭直徑│
│    │            │    │7.9mm)；一顆│
│    │            │    │具有殺傷力 (│
│    │            │    │彈頭直徑6m  │
│    │            │    │m)，經試射擊│
│    │            │    │發。        │
├──┼──────┼──┼──────┤
│ 四 │車床        │一台│            │
│    │(MJ-189A)   │    │            │
├──┼──────┼──┤            │
│ 五 │內含工具之工│一箱│            │
│    │具箱        │    │            │
├──┼──────┼──┤            │
│ 六 │電鑽        │一支│            │
├──┼──────┼──┤            │
│ 七 │手提砂輪機  │一台│            │
├──┼──────┼──┤            │
│ 八 │馬達        │一個│            │
├──┼──────┼──┤            │
│ 九 │活動扳手    │一組│            │
├──┼──────┼──┤            │
│ 十 │游標卡尺    │二支│            │
├──┼──────┼──┤            │
│十一│玩具槍 (內含│一組│            │
│    │玩具子彈二顆│    │            │
│    │)           │    │            │
├──┼──────┼──┤            │
│十二│虎鉗        │二支│            │
├──┼──────┼──┤            │
│十三│玩具槍械零件│一盒│            │
├──┼──────┼──┤            │
│十四│厚薄規      │一盒│            │
├──┼──────┼──┤            │
│十五│實心鐵棒    │一支│            │
├──┼──────┼──┤            │
│十六│專利銅架珠  │一盒│            │
├──┼──────┼──┤            │
│十七│槍管        │三支│            │
├──┼──────┼──┤            │
│十八│玩具槍子彈  │十五│            │
│    │            │顆  │            │
├──┼──────┼──┤            │
│十九│彈殼半成品  │八個│            │
├──┼──────┼──┤            │
│二○│彈殼半成品  │十一│            │
│    │            │個  │            │
├──┼──────┼──┤            │
│二一│車床刀      │三支│            │
├──┼──────┼──┤            │
│二二│鑽頭        │一組│            │
├──┼──────┼──┤            │
│二三│六角扳手    │五支│            │
├──┼──────┼──┤            │
│二四│攻牙器      │三支│            │
├──┼──────┼──┤            │
│二五│槍管通條    │一支│            │
├──┼──────┼──┤            │
│二六│彈簧        │二條│            │
├──┼──────┼──┤            │
│二七│鉛塊        │十塊│            │
├──┼──────┼──┤            │
│二八│針車油      │一瓶│            │
├──┼──────┼──┤            │
│二九│工業用底火  │十排│            │
├──┼──────┼──┤            │
│三○│火藥片      │一張│            │
├──┼──────┼──┤            │
│三一│玩具槍底火  │四包│            │
├──┼──────┼──┤            │
│三二│砂紙        │一疊│            │
├──┼──────┼──┤            │
│三三│記有槍管草圖│一本│            │
│    │之記事本    │    │            │
├──┼──────┼──┤            │
│三四│美式柯特玩具│一個│            │
│    │手槍空盒    │    │            │
└──┴──────┴──┴──────┘
附表四：
┌──┬────┬──┬────┐
│編號│品    名│數量│扣案處所│
├──┼────┼──┼────┤
│ 一 │磨粉器 (│一個│S三-六二│
│    │警卷係記│    │五二號小│
│    │載疑似爆│    │客車內  │
│    │裂物)   │    │        │
├──┼────┼──┼────┤
│ 二 │玻璃切割│一個│臺南縣新│
│    │器      │    │營市太北│
│    │        │    │里太子宮│
│    │        │    │九一號  │
└──┴────┴──┴────┘
